臺灣板橋地方法院刑事判決　　　　　　 100年度易字第1262號
公　訴　人　臺灣板橋地方法院檢察署檢察官
被　　　告　陳川雨
上列被告因竊盜案件經檢察官提起公訴（100 年度偵字第4586號
），本院判決如下：
    主  文
陳川雨踰越安全設備竊盜，累犯，處有期徒刑壹年。
    事  實
一、陳川雨有多次竊盜及施用第二級毒品前科。前因竊盜案件，
    經本院以95年度易緝字第125 號刑事判決判處有期徒刑十月
    ，後因撤回上訴而確定；又因施用第二級毒品案件，先後經
    本院以95年度易緝字第126 號刑事判決、95年度簡字第6315
    號刑事簡易判決依序判處有期徒刑八月、六月確定；再因竊
    盜（二罪）、偽造署押案件，經本院以95年度易字第2467號
    刑事判決分別判處有期徒刑五月、五月、四月確定。上開案
    件嗣經本院以96年度聲減字第3133號裁定各減其刑二分之一
    後，定其應執行之刑為有期徒刑一年五月確定，並於民國97
    年8 月13日縮刑期滿執行完畢。陳川雨另又因施用第二級毒
    品案件，經本院以97年度簡字第10315 號刑事簡易判決判處
    有期徒刑六月確定，後於98年4 月23日易科罰金執行完畢。
二、詎陳川雨仍不知悔改，猶意圖為自己不法之所有，於99年8
    月25日下午4 時許前之日間，見李勝吉位於臺北縣三重市(
    現改制為新北市三重區，下同) 三和路四段167 巷152 號之
    3 住處無人在內，即自該址後陽台處之窗戶攀爬入內（無故
    侵入住宅部份未據告訴），並徒手竊取李勝吉祖母所有內含
    現金新臺幣（下同）二千元、鑰匙一串等物之皮包一只，得
    手後旋即逃離現場。嗣經警據報後，採集現場遺留之指紋送
    驗結果與陳川雨相符，而循線查獲。
三、案經李勝吉訴由新北市政府警察局三重分局報請臺灣板橋地
    方法院檢察署檢察官偵查起訴。
    理  由
一、證人即被害人李勝吉於警詢中之證述，雖係被告陳川雨以外
    之人於審判外之陳述，然經本院於審判期日提示被告並告以
    要旨後，被告就證據能力方面並未聲明異議，且本院審酌被
    害人李勝吉前與被告素不相識，並無怨隙，僅為單純之竊盜
    案件被害人，衡情應無無端構陷被告之動機，是其於案發後
    記憶猶新之際所為之上開陳述，可信性甚高，如引為證據應
    屬適當，依刑事訴訟法第159 條之5 規定，即有證據能力，
    合先敘明。
二、訊據被告固坦承有於上開時、地侵入被害人李勝吉住處行竊
    之事實，惟矢口否認有踰越安全設備加重竊盜之犯行。辯稱
    ：伊係由隔壁樓梯間進入頂樓，看到被害人住處前門未鎖後
    ，繞到後面窗戶見屋內無人，方從前門入內行竊，並非攀爬
    窗戶入內，且伊並未竊得任何財物即離去云云。經查：
(一)被告確曾於上開時、地侵入被害人李勝吉頂樓加蓋之住處行
    竊等事實，為被告所供承不諱，並據證人即被害人李勝吉於
    警詢及本院審理中證述甚詳，復有內政部警政署刑事警察局
    99年9 月15日刑紋字第0990126128號指紋鑑定書、指紋卡片
    、證物清單（即指紋採證清單）各一份附卷可稽，是此部分
    之事實堪以認定。
(二)證人即被害人李勝吉於本院審理中業已明確證稱：該處只有
    前門一個木門而已，沒有後門，後面只有窗戶，要從後面進
    來只能爬窗戶，當日伊出門時前門（木門）有上鎖，回家時
    前門關起來也有上鎖，但窗戶被打開等語（參見本院100 年
    6 月22日審判筆錄第5 、6 頁），核與其於警詢中所稱竊賊
    係由窗戶攀爬進入等語相符（參見100 年度偵字第4586號偵
    查卷第4 頁背面）；按被告既已坦承確曾侵入證人李勝吉住
    處行竊，證人李勝吉對於被告究竟如何入內行竊此節，實無
    誇大或虛構事實之必要。參以本案依上開證物清單及指紋鑑
    定書所示，被告遺留在現場之左食指指紋係在鋁窗處所採得
    ，而鋁窗既非被告所欲竊取之物品，且若果如其所述係由大
    門進出，當時窗戶本已打開（參見本院100 年6 月1 日準備
    程序第2 頁），則被告又何以會遺留指紋在鋁窗處？可徵被
    告應確如證人李勝吉所述，係透過該鋁窗進入屋內，方會在
    該處留下指紋甚明。
(三)至被告於該處竊得內含現金二千元、鑰匙一串等物之皮包一
    只之事實，亦據證人李勝吉於警詢及本院審理中證述甚詳。
    且依被告於本院審理中所述，其當時並未將屋內弄得凌亂（
    參見上開本院準備程序筆錄第3 頁），則若被告果未竊得財
    物，在屋內未被弄得凌亂之情形下，證人李勝吉又怎會發現
    屋內遭竊？證人李勝吉於本院審理中即明確證稱：「（審判
    長問：因為抽屜被打開，所以你認為失竊了？）不是，是因
    為我奶奶住那間，她說她的錢跟鑰匙不見了。」等語，足徵
    被告所述不符情理，當以證人李勝吉所述鑰匙及現金遭竊乙
    節，較為可信。此外，被告既確曾於上開時、地進入該處行
    竊，於警詢中卻否認此節，辯稱其從未到過該處云云（參見
    上開偵查卷第2 頁背面），嗣後係因遭採得指紋之故方改口
    承認曾入內行竊，由其前後所為可知，顯有畏罪卸責之情事
    ，是其又否認係從窗戶入內行竊及未竊得任何財物，亦令人
    有避重就輕，欲脫免較重刑責之疑慮，所辯可信度自屬甚低
    ，復與證人李勝吉所述相侔，自難令人採信。
(四)綜上所述，被告所辯並不足採，應以證人即被害人李勝吉所
    證方屬可信。據此，本案事證明確，被告犯行堪以認定。
三、論罪科刑部分：
(一)被告行為後，刑法第321 條第1 項業於100 年1 月26日修正
    公布，並於同年1 月28日施行。該項法定刑由「六月以上、
    五年以下有期徒刑」，修正為「六月以上、五年以下有期徒
    刑，得併科新臺幣十萬元以下罰金」；該條第1 項第1 款：
    「於夜間侵入住宅或有人居住之建築物、船艦，或隱匿其內
    而犯之者。」之規定，亦修正為：「侵入住宅或有人居住之
    建築物、船艦或隱匿其內而犯之者。」（即刪除「夜間」之
    限制，使日間侵入或隱匿其內者亦成立此加重罪名），是比
    較新、舊法之結果，被告行為後之法律不但加重刑罰，亦擴
    大成立此加重罪名之範圍，顯未較有利於被告，揆諸刑法第
    2 條第1 項前段之規定，自應適用被告行為時即修正前刑法
    第321 條第1 項之規定。
(二)按窗戶依社會通常觀念認具防盜之作用，屬安全設備之一種
    ，故核被告所為，係犯刑法第321 條第1 項第2 款之踰越安
    全設備竊盜罪。
(三)被告前因竊盜案件，經本院以95年度易字緝第125 號刑事判
    決判處有期徒刑十月，後因撤回上訴而確定；又因施用第二
    級毒品案件，先後經本院以95年度易字緝第126 號刑事判決
    、95年度簡字第6315號刑事簡易判決依序判處有期徒刑八月
    、六月確定；再因竊盜（二罪）、偽造署押案件，經本院以
    95年度易字第2467號刑事判決分別判處有期徒刑五月、五月
    、四月確定。上開案件嗣經本院以96年度聲減字第3133號裁
    定各減其刑二分之一後，定其應執行之刑為有期徒刑一年五
    月確定，並於97年8 月13日縮刑期滿執行完畢。被告另又因
    施用第二級毒品案件，經本院以97年度簡字第10315 號刑事
    簡易判決判處有期徒刑六月確定，後於98年4 月23日易科罰
    金執行完畢乙節，有臺灣高等法院被告前案紀錄表一份在卷
    可按，其受有期徒刑執行完畢後五年內，故意再犯本件有期
    徒刑以上之罪，為累犯，應依刑法第47條第1 項之規定加重
    其刑。
(四)本院爰審酌被告有事實欄所示之多項前科，有上開被告前案
    紀錄表一份附卷可稽，猶再為本件犯行，可徵其素行不佳且
    不知悔悟，其犯罪之動機、目的在於貪圖不法利益，侵入住
    宅竊盜之犯罪手段，對於被害人人身居家安全所生之危害甚
    大，兼衡其所竊得之財物價值約數千元，被害人之損失尚非
    重大，暨被告犯罪後猶未完全坦承犯行之態度等一切情狀，
    量處如主文所示之刑，以示懲儆。
據上論斷，應依刑事訴訟法第299 條第1 項前段，刑法第2 條第
1 項前段、修正前刑法第321 條第1 項第2 款、刑法第47條第1
項，判決如主文。
本案經檢察官陳旭華到庭執行職務。
中    華    民    國   100    年    7     月    8     日
                  刑事第九庭  法  官   張紹省
上列正本證明與原本無異。
如不服本判決，應於判決送達後10日內敘明上訴理由，向本院提
出上訴狀 (應附繕本) ，上訴於臺灣高等法院。其未敘述上訴理
由者，應於上訴期間屆滿後20日內向本院補提理由書「切勿逕送
上級法院」。
                              書記官   周雅玲
中    華    民    國   100    年    7     月    8     日
附錄本案論罪科刑法條全文：
修正前中華民國刑法第321條第1項
犯竊盜罪而有左列情形之一者，處六月以上、五年以下有期徒刑
：
一  於夜間侵入住宅或有人居住之建築物、船艦或隱匿其內而犯
    之者。
二  毀越門扇、牆垣或其他安全設備而犯之者。
三  攜帶兇器而犯之者。
四  結夥三人以上而犯之者。
五  乘火災、水災或其他災害之際而犯之者。
六  在車站或埠頭而犯之者。